【裁判字號】    92,易,542
【裁判日期】    920227
【裁判案由】    詐欺等
【裁判全文】
臺灣板橋地方法院刑事判決                          九十二年度易字第五四二號
    公  訴  人  臺灣板橋地方法院檢察署檢察官
    被      告  乙○○
    選任辯護人  王元勳
                王麗仁
右列被告因詐欺等案件，經檢察官提起公訴〔九十一年度偵字第二三二三號〕，本院
判決如左：
    主  文
乙○○意圖為自己不法之所有，以詐術使人將本人之物交付，未遂，處拘役伍拾日，
如易科罰金，以參佰元折算壹日。緩刑貳年。
扣案信用卡壹張〔信用卡板面為慶豐銀行、卡號為000000000000000
0號、信用卡背面已由他人書寫『蘇文群』字樣〕，沒收。
    事  實
壹、乙○○於民國〔下同〕九十一年一月十二日下午七時許，在臺北市○○區○○路
    附近，拾獲不詳姓名之人『丟棄』之『慶豐銀行』發行之信用卡一張〔信用卡板
    面為慶豐銀行、卡號為0000000000000000號、信用卡背面已由
    他人書寫『蘇文群』字樣。經查係不詳姓名之人偽造之信用卡〕，先占而取得後
    ，竟基於意圖為自己不法之所有，於同年月十三日晚上八時二十分許，在臺北縣
    板橋市○○路○段三十一號Ｂ１之家樂福超級市場店內，購買奶粉壹拾貳罐，嗣
    通過該店收銀台時，持上揭信用卡結帳，經該店職員楊子萱當場發現乙○○所執
    用之上開信用卡有異〔即信用卡色澤及英文姓名不明〕，於乙○○尚未在簽帳單
    簽名時，即為楊子萱報警處理，而未得逞，嗣經員警扣得乙○○因先占而取得、
    供其犯上開犯行所用之右開信用卡壹張。
貳、案經臺北縣政府警察局海山分局報告臺灣板橋地方法院檢察署檢察官偵查起訴。
    理  由
壹、右揭事實，業據被告乙○○於警訊及偵審中，坦承不諱〔參見偵卷第四頁、第五
    頁、第二四頁正、背面、第二五頁正面、本院九十二年二月二十六日審判筆錄〕
    ，核與〔一〕被害人家樂福超級市場職員楊子萱指訴被害情節〔參見偵卷第八頁
    、第九頁〕。〔二〕安泰銀行信用卡部風險管理組調查員甲○○於警訊時陳述「
    ... 該信用卡板面為慶豐銀行卡，卡號為我公司安泰銀行卡號。背面簽名『蘇文
    群』並非持卡人之姓名。」等情〔參見偵卷第六頁背面〕，互核相符，復有扣案
    如事實欄所示信用卡壹張足參。又扣案右開信用卡之卡號為：「五四『二八二』
    00000000000號」〔起訴書載為五四『八二二』000000000
    00號〕，此有扣案如事實欄所示之信用卡、該信用卡影本〔附偵卷第一七頁〕
    足稽，爰補正如事實欄。本件事證明確，被告之右開犯行堪予認定。
貳、核被告所為係犯刑法第三百三十九條第三項、第一項之詐欺取財未遂罪。爰審酌
    被告犯罪之動機、手段、目的、犯罪所生之危害，及犯罪後坦認犯行，態度良好
    等一切情狀，量處如主文所示之刑，並諭知易科罰金之折算標準。末查被告未曾
    受有期徒刑以上刑之宣告，有臺灣高等法院被告全國前案紀錄表〔附本院卷〕暨
    偵卷附刑案資料查註紀錄表〔參見偵卷第二八頁〕足稽，因一時失慮，致罹刑典
    ，事後已坦承犯行，深具悔意，兼審酌被告為在營服役之現役軍人，役期至九十
    三年九月二十日止，業據被告陳明在卷，經此刑之宣告後，應知警惕信無再犯之
    虞，本院因認所宣告之刑以暫不執行為當，爰併予宣告緩刑貳年，用啟自新。
參、扣案如事實欄所示信用卡壹張，係被告因先占而取得，併供其犯右開犯行所用之
    物，爰依法宣告沒收。
肆、無罪部份：
    壹、公訴意旨另以：被告拾獲右開信用卡後，竟意圖為自己不法之所有，將右開
        信用卡侵占留用，因認被告另涉刑法第三百三十七條之侵占遺失物犯嫌。
    貳、關於被告拾獲之右開信用卡，遍查全部卷證，並無人主張所有權，依罪疑惟
        輕之法理，應認被告係因他人拋棄而先占取得，尚無涉及侵占遺失物犯行。
        惟公訴意旨認此部份與有罪部份，有方法結果之牽連犯裁判上一罪之關係，
        爰不另為無罪之諭知。
伍、末查，被告到案後，員警詢以「你拾獲之信用卡是否知道是偽卡？... 」，被告
    答稱：「不知道。因一時貪念才使用。拾獲時就已簽『蘇文群』姓名。」〔參見
    偵卷第五頁正、背面〕，本院詢以：「是否知道信用卡是偽造的？」，被告亦答
    稱：「不知道，我以為是真的。」〔參見本院九十二年之二月二十六日審判筆錄
    〕，被告答辯之意旨，係指渠認為右開信用卡係「真正之信用卡」暨『蘇文群』
    之簽名亦係真正。復查無其他積極確切之事證足認被告於行為之際具『行使偽造
    信用卡』之故意，或有在信用卡背面偽造『蘇文群』簽名之犯行，或明知為偽造
    『蘇文群』之簽名之信用卡仍持以行使，即不能遽認被告另涉刑法第二百零一條
    之一第二項、第二百二十條、第二百十六條、第二百十條之『行使偽造信用卡』
    、『偽造私文書』、『行使偽造私文書』等犯嫌，附此敘明。
據上論斷，應依刑事訴訟法第二百九十九條第一項前段，刑法第三百三十九條第三項
、第一項、第四十一條第一項前段、第七十四條第一款、第三十八條第一項第二款，
罰金罰鍰提高標準條例第一條前段、第二條，判決如主文。
本案經檢察官陳伯厚到庭執行職務。
中      華      民      國      九十二      年    二    月    二十七    日
                                  臺灣板橋地方法院刑事第五庭
                                          法  官  陳  福  來
右正本證明與原本無異。
如不服本判決，應於判決送達後十日內，向本院提出上訴狀。
                                          書記官   林  兆  嘉
中      華      民      國      九十二      年    二    月    二十七    日
附錄本案論罪科刑法條全文：
刑法第三百三十九條
意圖為自己或第三人不法之所有，以詐術使人將本人或第三人之物交付者，處五年以
下有期徒刑、拘役或科或併科一千元以下罰金。
以前項方法得財產上不法之利益或使第三人得之者亦同。
前二項之未遂犯罰之。


司法院資訊處製作；財團法人民間司法改革基金會備份。
